ANDRÉS TALAVERA CUYA

Bachiller en Ciencias Económicas de la Universidad Nacional Federico Villarreal, perteneciente al décimo superior, con experiencia en la construcción y monitoreo de indicadores socioeconómicos. Manejo avanzado de programas para el análisis estadístico o econométrico: *Stata, R, Python, Tableau, Power Bi, KoboCollect*, entre otros. Con conocimientos en la redacción de informes y estudios. Predisposición de desarrollo profesional en áreas de investigación y análisis económico.

INFORMACIÓN DE CONTACTO

Lugar y fecha de nacimiento : Lima, Perú — 16 de enero de 1987 Dirección : Jr. Jorge Chamot Biggs Mz A-17, S. de Surco - Lima

Teléfono: +051 923 732 307 E-mail: atalaveracuya@gmail.com

EDUCACIÓN

Universidad Nacional Federico Villarreal, Lima

Abr. de 2005 - dic. de 2010

Bachiller en Ciencias Económicas

Orden de mérito: décimo superior. Calificación: 15.24. Cuadro de méritos: puesto 13° de un total de 280 alumnos, por rendimiento académico en el periodo 2005-1 al 2010-2.

PONENCIAS Y CONSULTORÍAS

Ponencia Construcción de indicadores del Censo Nacional de Comisarías (link)	Mzo. de 2022
Ponencia Importancia de la Encuesta Permanente de Empleo del INEI (link)	Dic de 2021
Ponencia taller Encuesta Nacional de Hogares con Stata (link)	Ago. de 2021
Consultoría – consolidado, etiquetado y análisis del IV Cenagro 2012	Jul. de 2019

EXPERIENCIA

Analista de base de datos

17/9/2019 - 2/2/2020

INEI - Dirección Nacional de Censos y Encuestas

- · Elaboración de reglas lógicas y flujos de consistencia.
- · Elaboración de sintaxis.
- · Elaboración de reportes de calidad y monitoreo.
- · Elaboración de sintaxis de indicadores.

Operador de empresa

22/3/2021 - 19/6/2021

INEI - Dirección Nacional de Censos y Encuestas

- · Realizar las llamadas a las empresas que pertenecen a la muestra para coordinar y orientar al contador, gerente o responsable de la empresa respecto al diligenciamiento del formulario electrónico de la Encuesta Económica Anual.
- · Ingresar diariamente la información sobre la ocurrencia de las coordinaciones y llamadas a las empresas seleccionadas en el Sistema de información y hacer la entrega diaria de la carga de trabajo.
- · Efectuar el seguimiento a las empresas omisas a través de la comunicación de las notificaciones a fin de persuadir al informante para que cumpla con el diligenciamiento del formulario electrónico de la Encuesta Económica Anual.

Practicante profesional

4/5/2015 - 3/3/2016

Fondo Mivivienda S.A. Oficina de Planeamiento, Prospectiva y Desarrollo Organizacional (OPPD)

- · Actualización de estadísticas del Fondo Mivivienda.
- · Apoyo en la elaboración de informes de gestión para la Superintendencia de Mercado de Valores (S.M.V.)
- · Asistir en la elaboración de presentaciones para conferencias de prensa y reportes para la Alta Gerencia, Ministerio de Vivienda Construcción y Saneamiento, así como entidades nacionales e internacionales (S.M.V., Superintendencia de Banca Seguros y A.F.P., Banco Interamericano de Desarrollo, Fitch Rating, entre otros).
- · Sistematización, limpieza y análisis de la base de datos de la Encuesta Nacional de Hogares usando Stata.
- · Elaboración de mapas estadísticos usando Stata.

Asistente Estadístico

I/3/20IO - 27/7/20II

Encuestadora Gauss Data E.I.R.L.

- · Apoyo en la elaboración de informes de resultados.
- · Tareas de consistencia, procesamiento y análisis de base de datos de encuestas a hogares.

ACTIVIDADES DE DOCENCIA

Grupo CEA Febr. de 2021 – Oct. de 2021

- · Módulo 1 Programa de Especialización Master Program Stata (52 horas lectivas)
- · Programación Estadística con Stata (40 horas lectivas)
- · Indicadores Socioeconómicos con Stata (28 horas lectivas)

REDACCIÓN Y NORMAS APA 7MA EDICIÓN: CURSOS Y TALLERES

Curso de Redacción Nivel Básico, Intermedio y Avanzado (70 horas académicas)

Feb. de 2023

Curso Taller en Uso de Microsoft Word para la Redacción de Textos Académicos (18 horas académicas)

Ago. de 2022

Taller Normas APA en 2 semanas (16 horas académicas)

Dic. de 2021

Redacción para Investigadores - Uso de Normas APA 7ma edición (30 horas académicas)

Jul. de 2020

INFORMÁTICA

Reportes con R (24 horas)	Expedición Mzo. de 2023
R Studio para Ciencia de Datos Nivel Básico, Intermedio y Avanzado (75 horas)	Exp. Mzo. de 2023
Econometría con Stata (69 horas)	Exp. Ene. de 2023
Power Bi nivel básico, intermedio y avanzado (45 horas)	Exp. Dic. de 2022
Tableau (15 horas)	Exp. Jul. de 2022
Indicadores Económicos con Stata (33 horas)	Exp. Ene. de 2022
Econometría de Datos Panel (160 horas)	Exp. Ago. de 2021
Econometría Básica con Python (153 horas)	Exp. Mzo. de 2021
Elaboración de Indicadores Socioeconómicos con la Enaho usando Stata (24 horas)	Exp. Nov. de 2020
Stata Intermedio (30 horas)	Exp. Mzo. de 2020
Microsoft Excel avanzado (32 horas)	Exp. Nov. de 2015

VOLUNTARIADO

ONG Techo Perú, Lima

16/8/2016 – 8/4/2019

Voluntario del área de Investigación Social.

INTERESES

Participar en proyectos de investigación o publicaciones académicas. Voluntariado, lectura, programación y música.